臺灣雲林地方法院刑事判決　　　　　　 94年度簡上字第114號
上　訴　人
即　被　告　丙○○
上列上訴人因家庭暴力防治法案件，不服本院斗六簡易庭94年度
六簡字第264號中華民國94年7月21日第一審判決（聲請案號：94
年度發查偵字第134 號），提起上訴，本院管轄之第二審合議庭
判決如下：
    主  文
上訴駁回。
丙○○緩刑貳年，緩刑期間付保護管束，並應於緩刑期間完成下
列處遇計劃：內容包括情緒管理與夫妻相處課程，期間為七個月
，每週至少一小時之心理輔導。
    犯罪事實
一、丙○○與乙○○係夫妻關係，二人屬家庭暴力防治法第3 條
    第1 款所規定之家庭成員關係。丙○○前因於民國92年11月
    22日晚間10時20分許，在雲林縣斗六市○○路26巷11號住處
    ，持拖把木柄毆打乙○○，對乙○○實施不法之身體上侵害
    行為，經本院家事法庭於93年3月8日，依家庭暴力防治法規
    定，核發92年家護字第340 號民事通常保護令裁定，依該裁
    定主文之第二、三項內容分別為：「相對人（即丙○○）應
    完成下列處遇計劃：內容包括情緒管理與夫妻相處課程，期
    間為九個月，每週至少一小時之心理輔導。本保護令之有效
    期間為壹年」，嗣丙○○對該裁定提起抗告，業經臺灣高等
    法院臺南分院於93年4 月22日，以93年度家護抗字第34號裁
    定抗告駁回確定。丙○○經警於93年3 月23日執行該保護令
    並告知內容後，自93年5 月10日起，至同年9月4日止，陸續
    前往雲林縣斗六市○○里○○路159 號「靜萱療養院」，接
    受心理輔導共計10小時，惟自93年9月4日以後，竟基於違反
    上開保護令之犯意，屢次以工作、官司等理由搪塞，拒絕至
    「靜萱療養院」接受心理輔導，致未完成上開裁定之處遇計
    劃。嗣「靜萱療養院」社工師與丙○○約定於94年3月8日，
    以電話聯絡會談時間，然丙○○仍置之不理，「靜萱療養院
    」始通知雲林縣政府函送臺灣雲林地方法院檢察署檢察官偵
    辦。
二、案經雲林縣政府函請臺灣雲林地方法院檢察署檢察官偵查後
    聲請簡易判決處刑。
    理  由
一、認定犯罪事實所憑之證據及理由：
  (一)本院92年家護字第340號民事通常保護令影本1份。
  (二)被告所提出之民事抗告狀影本1份。
  (三)雲林縣警察局斗六分局保護令執行紀錄表等影本1份。
  (四)臺灣高等法院臺南分院93年度家護抗字第34號民事裁定正本
    1份。
  (五)臺灣高等法院臺南分院送達證書影本2紙。
  (六)雲林縣政府94年3 月14日府衛醫字第0943000263號函1份。
  (七)靜萱療養院之家庭暴力加害人特殊狀況通知書影本1紙。
  (八)被告丙○○於本院審理時之自白，而依被告自白與上開積極
    證據相吻合，足認其自白與事實相符，可予採信。
二、論罪科刑之理由：
  (一)被告丙○○所為，違反本院依家庭暴力防治法第13條第2 項
    第10款所為之裁定，係犯家庭暴力防治法第50條第5 款之違
    反保護令罪。
  (二)原審以被告罪證明確，因而適用刑事訴訟法第449條第1項前
    段、第454條第2項，家庭暴力防治法第50條第5 款，刑法第
    11條前段、第41條第1項前段，罰金罰鍰提高標準條例第2條
    規定，並審酌被告之素行、犯罪動機、目的、手段、所生危
    害、智識程度、犯後態度等一切情狀，量處被告拘役50日，
    並諭知易科罰金之折算標準。經核其認事用法，並無不合，
    量刑亦稱妥適。被告提起本件上訴，空言指摘原審量刑過重
    ，為無理由，應予駁回。
三、又被告請求以上課方式代替處罰並給予緩刑之宣告，本院審
    酌被告前未曾受有期徒刑以上刑之宣告，有卷附臺灣高等法
    院被告前案紀錄表可按，因一時短於思慮，未依本院裁定準
    時前往上課，始違反保護令，而被告已知悔悟，經此罪刑之
    宣告後，當知所警惕，應無再犯之虞，故認上開對於被告所
    為刑之宣告，以暫不執行為適當，爰併予宣告緩刑2 年，緩
    刑期間並依家庭暴力防治法第30條第1 項之規定付保護管束
    ，另依同法第30條第2項第4款規定，命被告於緩刑期間完成
    剩餘之處遇計劃，即應完成下列處遇計劃：內容包括情緒管
    理與夫妻相處課程，期間為7個月，每週至少1小時之心理輔
    導，以啟自新。
據上論斷，應依刑事訴訟法第455條之1第1項、第3項、第368 條
，刑法第74條第1款，家庭暴力防治法第30條第1項、第2項第4款
，判決如主文。
本案經檢察官甲○○到庭執行職務。
中　　華　　民　　國　　94　　年　　9 　　月　　16　　日
                  刑事第三庭    審判長法　官  劉  國  賓
                                      法　官  廖  淑  華
                                      法　官  廖  國  勝
以上正本證明與原本無異
本件不得上訴。
                                      書記官  譚  系  媛
中　　華　　民　　國　　94　　年　　9 　　月　　16　　日
【附錄本案論罪科刑法條全文】
家庭暴力防治法第50條：
違反法院依第十三條、第十五條所為之下列裁定者，為本法所稱
之違反保護令罪，處三年以下有期徒刑、拘役或科或併科新台幣
十萬元以下罰金︰
一  禁止實施家庭暴力行為。
二  禁止直接或間接騷擾、接觸、通話或其他連絡行為。
三  命遷出住居所。
四  遠離住居所、工作場所、學校或其他特定場所。
五  命完成加害人處遇計畫：戒癮治療、精神治療、心理輔導或
    其他治療、輔導。
家庭暴力防治法第30條：
犯家庭暴力罪或違反保護令罪而受緩刑之宣告者，在緩刑期內應
付保護管束。
法院為前項緩刑宣告時，得命被告於緩刑付保護管束期間內，遵
守下列一款或數款事項︰
一  禁止實施家庭暴力行為。
二  命遷出被害人之住居所。
三  禁止對被害人為直接或間接之騷擾、接觸、通話或其他聯絡
    行為。
四  命接受加害人處遇計畫：戒癮治療、精神治療、心理輔導或
    其他治療、輔導。
五  其他保護被害人或其特定家庭成員安全或更生保護之事項。
法院為第一項之緩刑宣告時，應即通知被害人及其住居所所在地
之警察機關。
受保護管束人違反第二項保護管束事項情節重大者，撤銷其緩刑
之宣告。
